【裁判字號】    97,交聲,2704
【裁判日期】    971031
【裁判案由】    違反道路交通管理處罰條例聲明異議
【裁判全文】
臺灣臺北地方法院交通事件裁定        97年度交聲字第2704號
原處分機關  臺北市交通事件裁決所
異  議  人
即受處分人  甲○○
上列受處分人因違反道路交通管理處罰條例案件，對於台北市交
通事件裁決所於中華民國97年9月1日所為之處分（原處分案號：
北市裁罰字第裁22-1AD250628號），聲明異議，本院裁定如下：
    主  文
異議駁回。
    理  由
一、按在設有禁止停車標誌、標線之處所不得停車，道路交通安
    全規則第112條第1項第4款定有明文。次按汽車駕駛人停車
    時，在設有禁止停車之標誌、標線之處所停車者，處新臺幣
    （下同）600元以上1,200元以下罰鍰，道路交通管理處罰條
    例第56條第1項第4款亦定有明文。而道路交通管理處罰條例
    所稱之汽車，依該條例第3條第8款規定，包括機器腳踏車在
    內。
二、本件異議人即受處分人於民國97年6月19日9時28分許，將宋
    悅溶所有之車號CRK-805號重型機車，違規停放於台北市○
    ○路禁止臨時停車之處所，經臺北市停車管理工程處舉發其
    有「在設有禁止停車標誌之處所停車」之違規，受處分人不
    服提出申訴，原處分機關仍認違規事實明確，依道路交通管
    理處罰條例首開規定，裁處受處分人罰鍰600元，受處分人
    不服，提出本件異議。
三、本件異議意旨略以：受處分人係將上開重型機車停放於太原
    路3-7號自有騎樓內，該重型機車係遭他人移置而違規等語
    。
四、經查受處分人雖稱該機車係遭他人移位云云，惟其並未提出
    任何證據使本院得以認定其上開機車確係遭他人移置之事實
    為真，況台北市停車管理處（下稱停管處）舉發違反道路交
    通管理處罰條例所列之違規事實，本質上為行政處分，係公
    務員基於職務上權力，依法就特定之具體事件所為具有公法
    上效果之單方行政行為，基於公務員為公法上行為具有公信
    力之原則，該行政處分當可被推定為真正，從而，受處分人
    既未能提出相關證據以供調查，本院經查亦無任何證據足資
    證明其有捏造事實違法取締之情事，則停管處本其維護交通
    秩序職責所為之舉發，自應受到合法、正確之推定，受處分
    人片面辯稱該機車係被他人移位至人行道禁停機車處所云云
    ，尚難採信。本件事證明確，受處分人之違規行為堪以認定
    。
五、綜上所述，受處分人上開機車確有前開之違規行為，原處分
    機關依道路交通管理處罰條例第56條第1項第4款及違反道
    路交通管理事件統一裁罰標準表之規定裁處受處分人罰鍰60
    0元核無違誤，本件受處分人之異議為無理由，自應將其異
    議駁回。
據上論斷，應依道路交通案件處理辦法第19條，裁定如主文。
中    華    民    國    97    年    10    月    31    日
                              交通法庭法  官  沈君玲
以上正本證明與原本無異
如不服本裁定應於送達後5日內向本院提出抗告狀
                                      書記官  劉麗英
中    華    民    國    97    年    10    月    31    日


司法院資訊處製作；財團法人民間司法改革基金會備份。
